【裁判字號】    89,上易,4485
【裁判日期】    900119
【裁判案由】    贓物
【裁判全文】
臺灣高等法院刑事判決                          八十九年度上易字第四四八五號
    上  訴  人
    即  被  告  甲○○
右上訴人因贓物案件，不服臺灣新竹地方法院八十九年度易字第一一○一號，中華民
國八十九年十月六日第一審判決（起訴案號：臺灣新竹地方法院檢察署八十九年度偵
字第三四八七號）提起上訴，本院判決如左：
    主  文
上訴駁回。
    事  實
一、甲○○明知黎德治所持有之菲利普牌行動電話及ＭＯＴＯＲＯＬＡ牌ＣＤ９２８
    ＋型行動電話各一支，係來路不明之贓物，分別係黎德治於(一)民國（下同）八十
    八年八、九月間某日，在新竹縣竹北市新竹證券公司內，趁某不詳年姓名者在觀
    看股票交易螢幕不注意之際，下手竊取該不詳年籍姓名者所有之菲利普牌行動電
    話乙具得手。(二)八十八年十二月二十日晚上九時許，在新竹市元培醫專教室內，
    趁田桂樑不注意之際，下手竊取田桂樑所有置於教室內之ＭＯＴＯＲＯＬＡ牌Ｃ
    Ｄ９２８＋型行動電話一支（價值約九千元）得手。竟仍於八十八年十二月二十
    日以後之同年月底某日，在新竹市○○路四七號十二樓，以總共一千元之代價向
    黎德治租借一年（按連同黎德治本人所有於八十八年九月間租借予甲○○之另一
    支菲利普行動電話，共以一千元租借一年），而予以收受。嗣因黎德治為警查獲
    後，甲○○始經警循線查獲。
三、案經新竹市警察局第三分局報告臺灣新竹地方法院檢察署檢察官偵查起訴。
    理  由
一、訊據上訴人即被告甲○○固不否認有前揭收受黎德治交付之菲利普牌行動電話及
    ＭＯＴＯＲＯＬＡ牌ＣＤ９２８＋型行動電話各一支等情，惟矢口否認有收受贓
    物犯行，辯稱：伊係以一千元向共同被告黎德治租借三支行動電話一年，雙方並
    立有借據，伊不知其中二支行動電話是贓物云云。經查：(一)黎德治交付被告甲○
    ○之前開菲利普牌行動電話及ＭＯＴＯＲＯＬＡ牌ＣＤ９２８＋型行動電話各一
    支，確係黎德治先後於事實所示之(一)、(二)之時地所竊取之事實，業據黎德治供認
    不諱據此，被告所收受之菲利普牌行動電話及ＭＯＴＯＲＯＬＡ牌ＣＤ９２８＋
    型行動電話各一支，乃確屬贓物，已屬無疑。(二)黎德治將前開菲利普牌行動電話
    及ＭＯＴＯＲＯＬＡ牌ＣＤ９２８＋型行動電話各一支交付被告甲○○收受時，
    確曾告知該菲利普牌行動電話及ＭＯＴＯＲＯＬＡ牌ＣＤ９２８＋型行動電話各
    一支均係伊竊盜所得之贓物等情，亦據黎德治於警訊中供述明確，且黎德治於原
    審審理時亦坦稱確實記得曾告知被告甲○○該菲利普牌行動電話及ＭＯＴＯＲＯ
    ＬＡ牌ＣＤ９２８＋型行動電話各一支均係伊竊盜所得之贓物無訛，參以被告甲
    ○○亦供稱與被告黎德治並無何過節，則黎德治自無誣陷之動機，且黎德治當時
    夜間尚須就學，白天則無工作，亦未從事行動電話機買賣，此為黎德治陳述明確
    ，參以一般常人少有二支以上之行動電話，以黎德治之背景，何以除自己需用者
    外，竟尚有多餘且多達三支之行動電話供租借予被告甲○○使用？據此，被告甲
    ○○辯稱伊係向黎德治租借行動電話，並立有借據，伊不知贓物云云，顯係預為
    被查獲時以作為卸責之詞，洵無足採。(三)另黎德治於偵查中及原審審理時先後翻
    異前供，稱伊係告知被告甲○○謂該菲利普牌行動電話及ＭＯＴＯＲＯＬＡ牌Ｃ
    Ｄ９２８＋型行動電話各一支是撿到或現在已不確定有無告訴被告甲○○謂該菲
    利普牌行動電話及ＭＯＴＯＲＯＬＡ牌ＣＤ９２８＋型行動電話各一支是竊盜所
得之贓物云云，惟依黎德治於原審審理時已明確陳稱：「我記得當時借給他時有
    告訴過他是偷來的，所以我在警訊中才會這麼說」等語，其事後翻異前供，應係
    事後迴護被告甲○○之詞，不足採信。綜上，本件事證明確，被告犯行足堪認定
    。(四)末查，黎德治於八十八年九月間借予被告甲○○使用之另一支菲利普行動電
    話，乃係黎德治本人所有，並非贓物，業據黎德治供述明確，合併敘明。
二、核被告甲○○所為係犯刑法第三百四十九條第一項之收受贓物罪。又被告甲○○
    僅係於八十八年十二月二十日以後之同年月底某日，一次收受贓物即菲利普牌行
    動電話及ＭＯＴＯＲＯＬＡ牌ＣＤ９２８＋型行動電話各一支，而其於八十八年
    九月間收受之另一支菲利普行動電話，乃係被告黎德治所有，已如前述。而公訴
    人於起訴書雖載明被告甲○○於八十八年九月間及同年十二月間共收受被告黎德
    治交付之行動電話三支，惟並敘明其中一支係被告黎德治本人所有（即非贓物）
    ，僅未確定被告黎德治本人所有之行動電話一支係何時所交付，顯然公訴人本件
    起訴之範圍，並未就被告甲○○收受被告黎德治交付其本人所有之行動電話一支
    部分為起訴，已甚明確，此觀起訴書關於公訴人所引論罪法條部分亦未認定被告
    甲○○有連續收受贓物之犯行，亦足以認定。據此，爰不就被告甲○○收受被告
    黎德治交付其本人所有之行動電話一支部分另為無罪之諭知，併附敘明。原審以
    被告犯罪明確可以認定，基於同上見解，而適用第三百四十九條第一項、第四十
    一條、罰金罰鍰提高標準條例第一條前段、第二條，並審酌被告甲○○有前科紀
    錄（判處罰金，不構成累犯），其所為犯罪手段、情節及所生危害均尚非重大，
    惟犯罪後猶飾詞狡辯等一切情狀，量處有期徒刑月，並諭知易科罰金之折算標
    準。認事用法，核無不合，上訴意旨仍執在原審相同之陳詞否認犯罪而指摘原判
    決不當，為無理由，應予駁回。
據上論斷，應依刑事訴訟法第三百六十八條，判決如主文。
本案經檢察官柯晴男到庭執行職務。
中      華      民      國    九十      年      一      月     十九     日
                            臺灣高等法院刑事第十二庭
                                    審判長法  官  劉  景  星
                                          法  官  陳  博  志
                                          法  官  陳  志  洋
右正本證明與原本無異。
不得上訴。
                                          書記官  顧 倪淑 貞
中      華      民      國    九十      年       一     月      二十    日
附錄本案論罪科刑法條全文：
刑法第三百四十九條第一項
收受贓物者，處三年以下有期徒刑或科或五百元以下罰金。


司法院資訊處製作；財團法人民間司法改革基金會備份。
